【裁判字號】    97,易,459
【裁判日期】    970930
【裁判案由】    毒品危害防制條例
【裁判全文】
臺灣士林地方法院刑事判決               97年度易字第459號
    公  訴  人  臺灣士林地方法院檢察署檢察官
    被      告  甲○○
                    （現另案於臺灣臺北監獄士林分監執行中）
上列被告因毒品危害防制條例等案件，經檢察官提起公訴（96年
度毒偵字第2467號、97年度偵字第2215號），因被告於準備程序
中就犯罪事實為有罪陳述，經本院裁定依簡式審判程序審理，判
決如下：
    主  文
甲○○施用第二級毒品，累犯，處有期徒刑拾月；又竊盜，累犯
，處有期徒刑肆月；又竊盜未遂，累犯，處有期徒刑貳月；應執
行有期徒刑壹年貳月。
    事  實
一、甲○○於民國88年間因施用毒品案件，經本院以88年度毒聲
    字第2486號裁定送觀察、勒戒後，認有繼續施用毒品傾向，
    經本院以88年度毒聲字第2665號裁定令入戒治處所施以強制
    戒治，嗣經本院以89年度毒聲字第1032號裁定停止強制戒治
    ，所餘戒治期間付保護管束，於90年1 月3 日交付保護管束
    期滿未經撤銷強制戒治，視為強制戒治期滿執行完畢，經臺
    灣士林地方法院檢察署檢察官以90年度戒毒偵字第23號為不
    起訴處分確定（以上不構成累犯）；又於上開強制戒治執行
    完畢後5 年內之91年間因施用毒品案件，經本院91年度士簡
    字第688 號判處有期徒刑6 月確定，於93年10月6 日縮刑期
    滿執行完畢（以上構成累犯）；再於上開強制戒治執行完畢
    後5 年內之93年間因施用毒品案件，經臺灣高等法院93年度
    上易字第1870號判處有期徒刑7 月確定，於94年11月20日縮
    刑期滿執行完畢（以上構成累犯）；復於96年6 月間因施用
    毒品案件，經本院96年度易字第1569號判處有期徒刑8 月確
    定，尚未執行完畢（以上不構成累犯）。詎甲○○仍不知悔
    改，(一)基於施用第二級毒品之犯意，於96年10月3 日晚間某
    時許，在其當時位於臺北市北投區之居所，施用第二級毒品
    甲基安非他命1 次，嗣於同月4 日21時許，為警在臺北市○
    ○區○○街40號6 樓之34查獲；(二)基於意圖為自己不法之所
    有之竊盜犯意，於97年1 月1 日14時許，在臺北市○○街7
    號屋外，徒手挪動竊取楊舒惠所有之分離式冷氣機主機，惟
    因機器過重無法搬離而未得逞；(三)基於意圖為自己不法之所
    有之竊盜犯意，於97年1 月25日16時許，在臺北市○○路1
    巷9 之1 號旁屋外，徒手竊取郭陳麗子所有之白鐵攤架2 面
    得手，嗣於同日17時30分許，為警在臺北市○○路○ 段43號
    前盤檢查獲。
二、案經臺北市政府警察局北投分局報告臺灣士林地方法院檢察
    署檢察官偵查起訴。
    事  實
一、上揭事實，業據被告甲○○於審理中均坦承不諱（見本院97
    年9 月26日審理筆錄）；又事實(一)部分，被告為警查獲後所
    採集之尿液檢體，經送驗以「ＥＩＡ酵素免疫分析法」初步
    檢驗，再以「ＧＣ／ＭＳ氣相層析／質譜儀法」確認檢驗結
    果，確呈安非他命類藥物陽性反應，有臺灣尖端先進生技醫
    藥股份有限公司96年10月15日濫用藥物檢驗報告1 紙附卷可
    稽（見96年度毒偵字第2467號偵查卷第18頁），且按犯毒品
    危害防制條例第10條之施用第一級、第二級毒品者，經觀察
    、勒戒或強制戒治執行完畢釋放後，5 年後再犯施用第一級
    、第二級毒品罪者，即應逕為刑事處遇，毋庸再行觀察、勒
    戒或強制戒治等程序，然若係於觀察、勒戒或強制戒治執行
    完畢釋放後，5 年後再犯者，則應重新依該條例第20條第1
    項、第2 項之規定，先行送觀察、勒戒，並依其觀察、勒戒
    結果有無繼續施用毒品傾向，以定其是否施以強制戒治之程
    序，於強制戒治程序執行完畢後始由檢察官為不起訴處分或
    少年法院（地方法院少年法庭）為不付審理之裁定，而非直
    接加以追訴或裁定交付審理，此觀毒品危害防制條例第20條
    、第23條之規定甚明，而考諸各該規定之立法理由，上開條
    例第20條第3 項：「依前項規定為觀察、勒戒或強制戒治執
    行完畢釋放後，5 年後再犯第10條之罪者，適用本條前2 項
    之規定。」，其所稱「5 年後再犯」，解釋上應僅限於施用
    第一級、第二級毒品者，於觀察、勒戒或強制戒治執行完畢
    釋放後5 年內，均未再為任何施用第一級、第二級毒品之犯
    行者，始足當之，倘5 年內曾經再犯，縱其3 犯（或3 犯以
    上）施用毒品之時間，在初犯受觀察、勒戒或強制戒治執行
    完畢釋放5 年以後，仍與「5 年後再犯」之情形有別，且因
    已於「5 年內再犯」，顯見其再犯率甚高，原實施觀察、勒
    戒或強制戒治，已無法收其實效，即應由檢察官或少年法院
    （地方法院少年法庭）逕行依法追訴或裁定交付審理（最高
    法院95年度臺非字第104 號裁判意旨參照），查本件被告於
    88 年 間因施用毒品案件，經本院以88年度毒聲字第2486號
    裁定送觀察、勒戒後，認有繼續施用毒品傾向，經本院以88
    年度毒聲字第2665號裁定令入戒治處所施以強制戒治，嗣經
    本院以89年度毒聲字第1032號裁定停止強制戒治，所餘戒治
    期間付保護管束，於90年1 月3 日交付保護管束期滿未經撤
    銷強制戒治，視為強制戒治期滿執行完畢，又於上開強制戒
    治執行完畢後5 年內之91年、93年間因再犯施用毒品罪，經
    本院91年度士簡字第688 號判處有期徒刑6 月確定、臺灣高
    等法院93年度上易字第1870號判處有期徒刑7 月確定等情，
    有臺灣高等法院被告前案紀錄表在卷可參，是被告前因施用
    毒品案件於90年1 月3 日強制戒治執行完畢後，再於5 年內
    因施用毒品而經法院判決確定，揆諸上開說明，本件被告於
    96 年10 月3 日復犯本件施用毒品犯行，雖係於90年1 月3
    日強制戒治執行完畢5 年後所為，惟與毒品危害防制條例第
    20條第3 項所規定「5 年後再犯」之情形有別，無須重新依
    同條第一項、第二項之規定送觀察、勒戒或強制戒治等程序
    ，應由檢察官逕行起訴，由法院審理判決，併為敘明；再事
    實(二)部分，並經證人即被害人楊舒惠於警詢中證述綦詳（見
    97年度偵字第2215號偵查卷第12至13頁），且有現場相片2
    紙在卷可佐（見97年度偵字第2215號偵查卷第26頁）；另事
    實(三)部分，並經證人即被害人郭陳麗子於警詢中證述屬實（
    見97 年 度偵字第2215號偵查卷第10至11頁），且有查獲物
    品相片2 紙、贓物認領保管單1 紙在卷可憑（見97年度偵字
    第2215號偵查卷第23、27頁）。綜上，本件事證明確，被告
    犯行均堪認定。
二、核被告就事實(一)所為，係犯毒品危害防制條例第10條第2項
    之施用第二級毒品罪，被告因施用第二級毒品而持有第二級
    毒品之低度行為，應為施用之高度行為所吸收，不另論罪；
    被告就事實(二)所為，係犯刑法320 條第3 項、第1 項之竊盜
    未遂罪；被告就事實(三)所為，係犯刑法320 條第1 項之竊盜
    罪。被告所為上開犯行，犯意各別，時間有間，應予分論併
    罰。被告前於91年間因施用毒品案件，經本院91年度士簡字
    第688 號判處有期徒刑6 月確定，於93年10月6 日縮刑期滿
    執行完畢，及於93年間因施用毒品案件，經臺灣高等法院93
    年度上易字第1870號判處有期徒刑7 月確定，於94年11月20
    日縮刑期滿執行完畢等情，有臺灣高等法院被告前案紀錄表
    在卷可按，其於5 年以內故意再犯本件有期徒刑以上之罪，
    為累犯，被告所為事實(一)、(二)、(三)之犯行，均應依刑法第47
    條第1 項規定，加重其刑。被告所為事實(二)之犯行，已著手
    於竊盜行為而未得手，為未遂犯，爰依刑法第25條第2 項規
    定，減輕其刑，並依法先加後減之。爰審酌被告有事實欄所
    載之多次前科，素行不佳，且正值青壯，不思戒除毒癮，復
    貪圖慾便而竊取他人財物，實無足取，惟念其於審理中坦承
    犯行不諱，暨被告之生活狀況、品行、智識程度等一切情狀
    ，分別量處如主文所示之刑，並定其應執行之刑，以資懲戒
    。
據上論斷，應依刑事訴訟法第284 條之1 、第273 條之1 第1 項
、第299 條第1 項前段，毒品危害防制條例第10條第2 項，刑法
第11條前段、第320 條第1 項、第3 項、第47條第1 項、第25條
第2 項、第41條第1 項前段、第51條第5 款，刑法施行法第1 條
之1 ，判決如主文。
本案經檢察官張紜瑋到庭執行職務
中    華    民    國    97    年    9    月    30     日
                      刑事第五庭  法  官  孫  曉  青
上正本證明與原本無異。
如不服本判決應於送達後10日內向本院提出上訴狀。
                                  書記官  彭  莉  婷
中    華    民    國    97    年    9    月    30     日
附錄本案論罪科刑法條全文
毒品危害防制條例第10條
施用第一級毒品者，處6 月以上5 年以下有期徒刑。
施用第二級毒品者，處3 年以下有期徒刑。
中華民國刑法第320條
意圖為自己或第三人不法之所有，而竊取他人之動產者，為竊盜
罪，處5 年以下有期徒刑、拘役或500 元以下罰金。
意圖為自己或第三人不法之利益，而竊佔他人之不動產者，依前
項之規定處斷。
前2 項之未遂犯罰之。


司法院資訊處製作；財團法人民間司法改革基金會備份。
